# 请问个体工商户及合伙企业的会计处理适用《企业会计准则》吗

提问人：dxuem 时间：2023-06-29 10:51:49
请问个体工商户及合伙企业的会计处理适用《企业会计准则》吗

回答人：chenyiwei
1 、个体工商户不执行企业会计准则。 1997 年时，财政部、国家税务总局曾经发布过《个体工商户会计制度（试行）》（财会字[1997]19号）。
2 、合伙企业一般执行企业会计准则。尤其是以合伙制形式出现的各类基金，应同时执行《资产管理产品相关会计处理规定》（财会[2022]14号）。